【裁判字號】    89,易,921
【裁判日期】    890919
【裁判案由】    違反台灣地區與大陸地區人民關係條例
【裁判全文】
臺灣屏東地方法院刑事判決                          八十九年度易字第九二一號
    公  訴  人  臺灣屏東地方法院檢察署檢察官
    被      告  丙○○
右被告因違反臺灣地區與大陸地區人民關係條例案件，經檢察官提起公訴（八十九年
度偵字第三六Ｏ八號），本院判決如左：
    主  文
丙○○僱用大陸地區人民在台灣地區從事未經許可之工作，累犯，處罰金新臺幣伍萬
元，如易服勞役，以新臺幣玖佰元即銀元參佰元折算壹日。
    事  實
一、丙○○係屏東縣瑪家鄉○○村○○路四三之七號「紅不讓ＫＴＶ」負責人，曾因
    麻醉藥品管理條例案件經法院判處有期徒刑二年十月確定，於民國（下同）八十
    五年五月一日執行完畢，仍不知警惕。明知甲○○係大陸地區人民（按甲○○係
    以與臺灣地區人民結婚為由申請進入臺灣地區獲准，於八十八年十二月二日合法
    入境，甲○○部分另經臺灣屏東地方法院檢察署檢察官以八十九年度偵字第三六
    Ｏ八號為不起訴處分），竟自八十八年十二月二日以後之某日起，未經許可僱用
    甲○○在上開ＫＴＶ擔任坐檯陪酒之工作。八十九年六月十八日零時許，甲○○
    正在上開ＫＴＶ陪侍潘義祥、何智弘等人，遭警當場查獲。
二、案經屏東縣警察局內埔分局報告臺灣屏東地方法院檢察署檢察官偵查起訴。
    理  由
一、訊之被告丙○○矢口否認有右揭犯行，辯稱未僱用甲○○，係消費之客人帶去，
    並非伊店裡員工云云，另甲○○亦在檢察官偵查中供稱未在該ＫＴＶ陪酒云云。
    然查甲○○陪酒之事實業據潘義祥、何智弘證述在卷，此外甲○○亦坦承伊遇警
    方臨檢時，跑到芒果樹下藏匿之事實，有警訊筆錄附卷可稽（參見警訊卷第三頁
    ），核與證人即屏東縣警察局內埔分局三民派出所員警乙○○到庭證述情節相符
    ，有審理筆錄附卷可稽。從而甲○○在該ＫＴＶ陪酒之事實已可認定，衡諸常情
    ，其應係受僱於丙○○無訛。此外依吾人日常之生活經驗，丙○○僱用甲○○前
    應曾過濾查明甲○○之身分，例如要求其出示身分證件以便辦理所得稅扣繳事宜
    ，或辦理全民健康保險事宜，而甲○○並未領有國民身分證之事實亦屬明確，益
    徵丙○○於僱用甲○○前即已知悉其係大陸地區人民。綜上所述，丙○○辯稱未
    僱用甲○○云云即屬卸責之詞，不足採信。被告請求傳訊潘義祥、何智弘出庭作
    證，因該二位已於警訊中證述明確，毋庸再行傳喚附此敘明。本件事證明確，被
    告犯行堪以認定。
二、核被告丙○○所為，係違反臺灣地區與大陸地區人民關係條例第十五條第四款之
    規定，而犯同法第八十三條第一項之僱用大陸地區人民在台灣地區從事未經許可
    之工作罪行，又被告曾因違反麻醉藥品管理條例案件之罪，經法院判處有期徒刑
    二年十月，甫於八十五年五月一日執行完畢，有台灣屏東地方法院檢察署刑案資
    料查註紀錄表乙紙在卷可按，五年之內再犯有期徒刑以上刑之本罪，為累犯，應
    依法加重其刑。爰審酌被告素行，犯罪目的，所用手段，犯罪所生危害，犯罪後
    猶飾詞狡辯態度不佳等一切情狀，量處如主文所示之刑，並諭知易服勞役之折算
    標準，以示懲儆。
據上論斷，依刑事訴訟法第二百九十九條第一項前段、臺灣地區與大陸地區人民關係
條例第八十三條第一項、第十五條第四款，刑法第十一條前段、第四十二條第二項，
罰金罰鍰提高標準條例第二條，現行法規所定貨幣單位折算新台幣條例第二條，判決
如主文。
本案經檢察官楊挺宏到庭執行職務。
中      華      民      國      八十九      年      九    月    十九    日
                                      臺灣屏東地方法院刑事第二庭
                                          審判長法  官 吳永宋
                                                法  官 林昌義
                                                法  官 何清富
右正本證明與原本無異。
對於本判決如有不服應於收受送達後十日內向本院提出上訴書狀上訴於台灣高等法院
高雄分院並按他造當事人之人數附具繕本。
                                                 書記官   謝天祥
中     華      民      國     八十九      年      九      月   十九     日
附錄本案論罪科刑法條全文：
台灣地區與大陸地區人民關係條例第十五條第四款，第八十三條第一項。


司法院資訊處製作；財團法人民間司法改革基金會備份。
